# 合同单项履约义务问题

提问人：wx_634387e92ba2 时间：2022-10-21 11:45:12
陈老师及各位老师你们好！
实务中碰到一个这样的问题：
A公司开发了一个软件产品，主要业务模式是提供标准化的甲软件产品+安装服务+运维服务。
由于产品比较新，安装服务与运行过程中问题解决的运维服务市场是只能由A公司提供，客户无法在市场上找到其他厂商能够提供类似服务。但是安装、运维服务都不会对软件产品做重大的修改定制，合同与商品层面也是可以明确区分这几项履约义务的。
问题：是单独作为 3 项履约义务？还是合并作为一项履约义务？

回答人：chenyiwei
根据主帖中的信息，可以考虑将“提供软件+安装调试”作为一个单项履约义务，“运维服务”作为另一个单项履约义务，即以软件在客户处完成实施（客户具备独立使用该软件的能力）为界，将本企业依据该合同提供的服务分解为两项履约义务。

提问人：wx_634387e92ba2 时间：2022-10-24 12:02:00
陈老师，如果这个安装服务，A公司的客户可以委托C厂商进行，但是C必须要经过A公司培训，这样会影响单独履约义务的划分吗？

回答人：chenyiwei
一般不会影响，因为培训并非专门针对某个特定的客户合同。